【裁判字號】    95,中簡上,383
【裁判日期】    950912
【裁判案由】    恐嚇
【裁判全文】
臺灣臺中地方法院刑事判決           95年度中簡上字第383號
上  訴  人
即  被  告  甲○○
選任辯護人  常照倫律師
上列上訴人即被告因恐嚇案件，不服本院台中簡易庭九十五年度
中簡字第一０四五號中華民國九十五年六月十三日第一審簡易判
決（聲請案號：台灣台中地方法院檢察署九十五年度偵字第五三
八三號），提起上訴，本院管轄之合議庭判決如下：
    主    文
原判決撤銷。
甲○○以加害身體之事，恐嚇他人致生危害於安全，處拘役貳拾
日，如易科罰金，以銀元參佰元即新台幣玖佰元折算壹日，緩刑
貳年。
    犯罪事實
一、甲○○與丙○○之間，因丙○○介紹其姊夫林文正之子林漢
    森向甲○○簽賭，積欠甲○○賭債，而發生糾紛。甲○○於
    民國九十四年十一月四日十三時許，夥同丁○○及另一不詳
    姓名成年男子，至台中市北區○○○○街六四號林文正住處
    ，向林漢森催討賭債，適丙○○在場，二人因而發生爭執，
    甲○○竟以加害身體之事，出言恐嚇丙○○稱「知道妳家住
    那裡，等賭債算完後，要處理妳的事」等語，使丙○○心生
    畏懼，致生危害於安全。
二、案經丙○○訴由台中市警察局第二分局報請台灣台中地方法
    院偵查起訴。
    理    由
一、訊諸上訴人即被告（下稱被告）甲○○雖否認恐嚇危害安全
    犯行，辯稱伊當時係前往催討賭債，未出言恐嚇丙○○云云
    。惟查上揭犯罪事實，業據告訴人即證人丙○○指訴綦詳，
    核與目擊證人林文正、黃振昆於偵查中證述之情節相符。參
    以被告於偵查中供承其與丙○○有發生拉扯，拉扯中丙○○
    說伊打到她嘴巴等語；及與被告共同前往之證人丁○○在本
    院審理時證稱被告與丙○○愈來愈大聲，雙方有發生拉扯等
    情，益徵告訴人丙○○之指訴非虛，被告所辯無非飾卸之詞
    ，不足採信，其犯行已堪認定。至於證人丁○○雖亦證稱被
    告與丙○○談論債務過程中，伊未聽到被告向丙○○說恐嚇
    意味言語云云，但其已另供稱被告與丙○○談話過程，伊未
    聽到二人談論什麼，因伊正與別人講話等語，顯見該證人並
    未全程耳聞被告與告訴人爭執過程之對話，則其所供未聽到
    被告向丙○○說恐嚇意味言語云云，自不能作為有利被告之
    認定，併予敘明。
二、核被告所為，係犯刑法第三百零五條之恐嚇危害安全罪。原
    審認被告罪證明確，予以論罪科刑，判處被告拘役二十日，
    如易科罰金，以銀元三百元折算一日，並以被告未曾受有期
    徒刑以上刑之宣告，且已與告訴人達成和解，賠償其損失，
    尚有悔意，經此次教訓，當知所警惕而無再犯之虞，認所宣
    告之刑，以暫不執行為適當，併予宣告緩刑二年，認事用法
    均無不當，量刑亦屬妥適，被告提起上訴，否認犯罪，雖不
    足採。惟被告行為後，刑法第四十一條第一項前段「犯最重
    本刑為五年以下有期徒刑以下之刑之罪，而受六個月以下有
    期徒刑或拘役之宣告者，因身體、教育、職業、家庭之關係
    或其他正當事由，執行顯有困難者，得以一元以上三元以下
    折算一日，易科罰金」，並適用修正前罰金罰鍰提高標準條
    例第二條（現已刪除）之規定，業經總統公布修正為「犯最
    重本刑為五年以下有期徒刑以下之刑之罪，而受六個月以下
    有期徒刑或拘役之宣告者，得以新台幣一千元、二千元或三
    千元折算一日，易科罰金」；另同法第七十四條「受二年以
    下有期徒刑、拘役或罰金之宣告，而有左列情形之一，認為
    以暫不執行為適當者，得宣告二年以上五年以下之緩刑，其
    期間自裁判確定之日起算：一、未曾受有期徒刑以上刑之宣
    告者。二、前受有期徒刑以上刑之宣告，執行完畢或赦免後
    ，五年以內未曾受有期徒刑以上刑之宣告者」之規定，亦修
    正為「受二年以下有期徒刑、拘役或罰金之宣告，而有下列
    情形之一，認為以暫不執行為適當者，得宣告二年以上五年
    以下之緩刑，其期間自裁判確定之日起算：一、未曾因故意
    犯罪受有期徒刑以上刑之宣告者。二、前因故意犯罪受有期
    徒刑以上刑之宣告，執行完畢或赦免後，五年以內未曾受有
    期徒刑以上刑之宣告者」（修正後為刑法第七十四條第一項
    ），自九十五年七月一日施行。依修正施行後刑法第二條第
    一項「行為後法律有變更者，適用行為時之法律。但行為後
    之法律有利於行為人者，適用最有利於行為人之法律」之規
    定，比較修正前後刑法第四十一條第一項前段之規定，修正
    後之規定，並未較有利於被告，故本件應適用被告行為時即
    修正前刑法第四十一條第一項前段之規定，諭知其易科罰金
    之折算標準，即應以銀元三百元折算一日，此部分原審適用
    修正前刑法第四十一條第一項前段及修正前罰金罰鍰提高標
    準條例第二條規定，諭知其易科罰金之折算標準，固無不當
    。但刑法第七十四條係屬刑罰之執行事項，參照最高法院九
    十五年第八次刑事庭會議結論，應適用裁判時即修正後刑法
    第七十四條之規定，原審判決時，因修正後刑法第七十四條
    尚未施行無從斟酌，仍適用修正前刑法第七十四條第一款之
    規定諭知緩刑，則有未合，自應由本院予以撤銷改判。爰審
    酌被告尚無前科紀錄，事後已與告訴人成立調解，賠償告訴
    人新台幣七萬元，及其犯罪動機、目的、手段、所生危害、
    犯罪後態度等一切情狀，處以如主文所示之刑，並依修正前
    刑法第四十一條第一項前段規定，諭知其易科罰金之折算標
    準，即應以銀元三百元折算一日，經折算為新台幣後，應以
    新台幣九百元折算一日。末查被告未曾因故意犯罪受有期徒
    刑以上刑之宣告，有台灣高等法院被告前案紀錄表可稽，因
    一時失慮致觸刑章，事後已賠償告訴人新台幣七萬元，尚有
    悔意，經此次科刑，當知所警惕，而無再犯之虞，本院認所
    宣告之刑，以暫不執行為適當，併予宣告緩刑二年，以啟自
    新。
據上論斷，應依刑事訴訟法第四百五十五條之一第一項、第三項
、第三百六十九條第一項前段、第三百六十四條、第二百九十九
條第一項前段，刑法第二條第一項、第三百零五條、第七十四條
第一項第一款、修正前刑法第四十一條第一項前段，罰金罰鍰提
高標準條例第一條前段、修正前罰鍰提高標準條例第二條，現行
法規所定貨幣單位折算新台幣條例第二條，判決如主文。
本案經檢察官乙○○到庭執行職務。
中    華    民    國    95    年    9     月    12    日
                  刑事第八庭    審判長法  官  朱光國
                                      法  官  洪俊誠
                                      法  官  鍾堯航
上正本證明與原本無異。
本件不得上訴。
                                      書記官  吳淑願
中    華    民    國    95    年    9     月    12    日
附錄本案論罪科刑法條全文
刑法第三百零五條：
以加害生命、身體、自由、名譽、財產之事，恐嚇他人致生危害
於安全者，處二年以下有期徒刑、拘役或三百元以下罰金。


司法院資訊處製作；財團法人民間司法改革基金會備份。
